【裁判字號】    99,訴,3271
【裁判日期】    991130
【裁判案由】    毒品危害防制條例
【裁判全文】
臺灣板橋地方法院刑事判決              99年度訴字第3271號
公  訴  人  臺灣板橋地方法院檢察署檢察官
被      告  黃惠泉
上列被告因違反毒品危害防制條例案件，經檢察官提起公訴（99
年度毒偵字第5785號），被告於準備程序中就被訴事實為有罪之
陳述，經本院合議庭裁定由受命法官獨任進行簡式審判程序，判
決如下：
    主  文
黃惠泉施用第一級毒品，累犯，處有期徒刑玖月；又施用第二級
毒品，累犯，處有期徒刑肆月，扣案之第二級毒品甲基安非他命
壹包（驗餘淨重零點貳柒柒捌公克）沒收銷燬，盛裝上開甲基安
非他命之包裝袋壹只沒收。應執行有期徒刑壹年，扣案之第二級
毒品甲基安非他命壹包（驗餘淨重零點貳柒柒捌公克）沒收銷燬
，盛裝上開甲基安非他命之包裝袋壹只沒收。
    事  實
一、黃惠泉前因施用毒品案件，經臺灣臺北地方法院以91年度毒
    聲字第1215號裁定送觀察、勒戒後，認有繼續施用毒品之傾
    向，再由同法院以91年度毒聲字第1411號裁定令入戒治處所
    施以強制戒治，嗣於戒治期間經成效評定合格，認無繼續戒
    治之必要，經同法院以92年度毒聲字第114 號裁定停止戒治
    ，所餘戒治期間付保護管束，惟於保護管束期間，因違反保
    護管束應遵守事項情節重大，而經同院以92年度毒聲字第
    1191號裁定撤銷停止戒治，再令入戒治處所執行所餘戒治期
    間，嗣於民國92年12月20日執行完畢釋放出所，並由臺灣臺
    北地方法院檢察署檢察官以93年度戒毒偵字第25號為不起訴
    處分確定。復於前揭觀察、勒戒及強制戒治執行完畢釋放後
    5 年內，數次因施用毒品案件經判刑確定。末因施用毒品案
    件，經本院以97年度訴字第5024號判決判處有期徒刑10月確
    定，於99年1 月8 日縮刑期滿執行完畢。詎猶不知悔改，仍
    分別基於施用第一級毒品海洛因及第二級毒品甲基安非他命
    之犯意，先於99年7 月15日中午某時許，在其臺北縣中和市
    ○○路89巷7 之1 號12樓之住處，以注射針筒注射之方式施
    用第一級毒品海洛因1 次。另於施用海洛因後數分鐘，再以
    將甲基安非他命置入吸食器內燒烤後吸食煙霧之方式，施用
    甲基安非他命1 次。嗣於同日21時10分許，在臺北縣中和市
    ○○街108 號前為警盤查，黃惠泉於有偵查犯罪職權之機關
    或警員知悉其犯罪前，即自行取出其所持有之第二級毒品海
    洛因1 包（驗餘淨重0.2778公克）繳交警員並向警察坦承其
    於前開時地施用第二級毒品甲基安非他命之犯行，復於翌日
    移送臺灣板橋地方院檢察署檢察官訊問時，向檢察官坦承其
    於前開時地施用第一級毒品海洛因之犯行並願接受裁判。其
    尿液經採集送驗結果呈鴉片類及安非他命類陽性反應，始悉
    上情。
二、案經臺北縣政府警察局中和第一分局移請臺灣板橋地方法院
    檢察署檢察官偵查起訴。
    理  由
一、本案被告黃惠泉所犯係死刑、無期徒刑、最輕本刑為3 年以
    上有期徒刑以外之罪，其於準備程序中就前揭被訴事實為有
    罪之陳述，經受命法官告知簡式審判程序之旨，並聽取其與
    公訴人之意見後，本院認無不得或不宜改依簡式審判程序進
    行之情事，依刑事訴訟法第273 條之1 第1 項、第284 條之
    1 規定，裁定本案由受命法官獨任進行簡式審判程序；且依
    刑事訴訟法第273 條之2 及第159 條第2 項規定，不適用傳
    聞法則有關限制證據能力之相關規定，合先敘明。
二、上揭犯罪事實，業據被告於本院審理時自白不諱，且被告為
    警查獲後，經警採集其尿液檢體送鑑定，先以酵素免疫分析
    法（EIA ）初步檢驗，呈現鴉片類及安非他命類陽性反應，
    再以氣相層析質譜儀法（GC/MS ）確認檢驗，亦呈現可待因
    、嗎啡、安非他命及甲基安非他命陽性反應等情，此有臺北
    縣政府警察局中和第一分局偵辦毒品危害防制條例案被移送
    人姓名代碼對照表、臺灣檢驗科技股份有限公司99年8 月11
    日報告編號UL/2010/70795 號濫用藥物檢驗報告各1 紙在卷
    可稽（本案偵查卷宗第14、48頁參照）。又自被告身上扣得
    之白色透明結晶1 袋，經送鑑定後，認實稱毛重0.5580公克
    （含1 袋2 標籤），淨重0.2780公克，取樣0.0002公克，餘
    重0.2778公克，檢出含有甲基安非他命之成分等節，亦扣押
    物品目錄表及交通部民用航空局航空醫務中心99年8 月5 日
    日航藥鑑字第0994967 號毒品鑑定書各1 紙附卷可考（本案
    偵查卷第8 、49頁參照），足徵被告任意性自白與事實相符
    ，應堪採信。再被告前因施用毒品案件，經臺灣臺北地方法
    院以91年度毒聲字第1215號裁定送觀察、勒戒後，認有繼續
    施用毒品之傾向，再由同法院以91年度毒聲字第1411號裁定
    令入戒治處所施以強制戒治，嗣於戒治期間經成效評定合格
    ，認無繼續戒治之必要，經同法院以92年度毒聲字第114 號
    裁定停止戒治，所餘戒治期間付保護管束，惟於保護管束期
    間，因違反保護管束應遵守事項情節重大，而經同院以92年
    度毒聲字第1191號裁定撤銷停止戒治，再令入戒治處所執行
    所餘戒治期間，嗣於92年12月20日執行完畢釋放出所，並由
    臺灣臺北地方法院檢察署檢察官以93年度戒毒偵字第25號為
    不起訴處分確定。復於前揭觀察、勒戒及強制戒治執行完畢
    釋放後5 年內之94年間，再因施用毒品案件，經本院以94年
    度訴字第595號判處有期徒刑9月等情，此觀卷附臺灣高等法
    院被告前案紀錄表即明。是以被告於初犯施用毒品罪後，於
    初犯之觀察、勒戒及強制戒治執行完畢釋放後5 年內之94年
    間再犯施用毒品罪，已屬「5 年內再犯」之情形，而與毒品
    危害防制條例第20條所定，「初犯」或「5 年後再犯」始得
    以觀察、勒戒之保安處遇替代刑事追訴程序之要件不符，自
    應依毒品危害防制條例第23條第2 項規定，依法追訴、處罰
    。本案事證明確，被告犯行洵堪認定，應依法論科。
三、按海洛因及甲基安非他命分別係毒品危害防制條例第2 條第
    2 項第1 款及第2 款所明定列管之第一級毒品及第二級毒品
    。是核被告所為，係分別犯毒品危害防制條例第10條第1 項
    之施用第一級毒品罪及同條第2 項之施用第二級毒品罪。被
    告施用海洛因及甲基安非他命前後，持有海洛因及甲基安非
    他命之低度行為，均為施用之高度行為所吸收，不另論罪。
    又被告2 次施用第一級毒品及第二級毒品之犯行，犯意各別
    、行為互殊，應予分論併罰。被告有如犯罪事實欄所載之論
    罪科刑及執行紀錄，有臺灣高等法院被告前案紀錄表1 份附
    卷可參，其於受有期徒刑之執行完畢後，5 年以內故意再犯
    本案有期徒刑以上二罪，均為累犯，應依刑法第47條第1 項
    規定加重其刑。又被告係於99年7 月15日21時10分許，在臺
    北縣中和市○○街108 號前為警盤查，當時警方僅認被告之
    行跡可疑，尚未知悉被告有施用海洛因及甲基安非他命之犯
    行，被告於有偵查犯罪職權之機關或警員知悉其犯罪前，即
    自行取出其所持有之上開甲基安非他命1 包繳交警員且坦承
    上揭施用甲基安非他命犯行並接受裁判，復於翌日移送臺灣
    板橋地方院檢察署檢察官訊問時，主動向檢察官坦承其於前
    開時地施用第一級毒品海洛因之犯行並願接受裁判。此觀卷
    附臺北縣政府警察局中和第一分局刑事案件報告書、被告於
    警詢時之調查筆錄及被告於偵查中之訊問筆錄自明（本案偵
    查卷第1 頁、第4 頁反面、第19頁參照），是被告施用第一
    級、第二級毒品之犯行均符合自首之要件，爰依刑法第62條
    前段之規定減輕其刑，並依刑法第71條第1 項之規定先加後
    減之。爰審酌被告曾因施用毒品案件，經觀察、勒戒及強制
    戒治執行完畢釋放，並獲得不起訴處分之寬典，猶不知悔改
    ，而再犯本件施用第一級毒品罪及第二級毒品罪，顯見其戒
    除毒癮之意志薄弱，惟其施用毒品係自戕行為，對他人法益
    尚無具體危害，兼衡被告之品行、智識程度、生活狀況、犯
    罪之動機、目的、手段、坦承犯行之犯罪後態度等一切情狀
    ，分別量處如主文所示之刑，並定其應執行刑，以資懲儆。
四、扣案之甲基安非他命1 包（驗餘淨重0.2778公克），為本案
    查獲之第二級毒品，應依毒品危害防制條例第18條第1 項前
    段規定宣告沒收銷燬；至扣案用以盛裝上開甲基安非他命之
    包裝袋1 只，於鑑定時既可與甲基安非他命分別秤重，足證
    可與甲基安非他命析離，且係用於包裹毒品，防其裸露、潮
    濕，便於持有、攜帶與施用，係被告所有供犯罪所用之物，
    業據其於本院審理時供承不諱（見本院99年11月25日準備程
    序筆錄第2 頁），爰依刑法第38條第1 項第2 款規定，併予
    宣告沒收。
據上論斷，應依刑事訴訟法第273 條之1 第1 項、第299 條第1
項前段，毒品危害防制條例第10條第1 項、第2 項、第18條第1
項前段，刑法第11條前段、第47條第1 項、第62條前段、第51條
第5款、第38條第1 項第2 款，判決如主文。
本案經檢察官賴建如到庭執行職務。
中    華    民    國    99    年    11    月    30    日
                    刑事第十五庭  法  官  黃司熒
上列正本證明與原本無異。
如不服本判決，應於判決送達後10日內，向本院提出上訴書狀，
並應敘述具體理由；其未敘述上訴理由者，應於上訴期間屆滿後
20日內向本院補提理由書（均須按他造當事人之人數附繕本），
「切勿逕送上級法院」。
                                  書記官  屠衛民
中    華    民    國    99    年    11    月    30    日
附錄本案論罪科刑法條全文：
毒品危害防制條例第10條
施用第一級毒品者，處6 月以上5 年以下有期徒刑。
施用第二級毒品者，處3 年以下有期徒刑。

司法院資訊處製作；財團法人民間司法改革基金會備份。
